臺灣高雄地方法院刑事判決　　　　　　　　　　　　九十三年度訴字第一九六三號
　　公　訴　人　臺灣高雄地方法院檢察署檢察官
　　被　　　告　乙○○
右列被告因違反毒品危害防制條例案件，經檢察官提起公訴（九十三年度毒偵字第二
三五九號、九十三年度核退毒偵字第一四九號）及移
第四三八四號），本院合議庭裁定由受命法官獨任進行簡式審判程序，判決如左：
    主  文
乙○○施用第一級毒品，累犯，處有期徒刑捌月，扣案之殘留第一級毒品海洛因之夾
鏈袋肆個沒收銷燬之；又連續施用第二級毒品，累犯，處有期徒刑拾月，扣案之第二
級毒品甲基安非他命包（合計驗前毛重壹點公克、驗後毛重壹公克）；殘留第二
級毒品甲基安非他命之奶瓶吸食器壹個、燈泡吸食器個、玻璃吸食器壹個、吸食器
壹個、盒子壹個，均沒收銷燬之。應執行有期徒刑壹年肆月，扣案之殘留第一級毒品
海洛因之夾鏈袋肆個、第二級毒品甲基安非他命包（合計驗前毛重壹點公克、驗
後毛重壹公克）；殘留第二級毒品甲基安非他命之奶瓶吸食器壹個、燈泡吸食器個
、玻璃吸食器壹個、吸食器壹個、盒子壹個，均沒收銷燬之。
    事  實
一、乙○○曾於民國八十九年間因違反毒品危害防制條例、竊盜等案件，分別經本院
    於八十九年九月二十八日以八十九年易字第三三八０號刑事判決有期徒刑六月確
    定；於八十九年十月九日以八十九年度易緝字第二０八號刑事判決判處有期徒刑
    一年六月，嗣經上訴由臺灣高等法院高雄分院駁回上訴確定，應執行有期徒刑一
    年十月確定，並於九十二年三月二十七日經假釋付保護管束，而於九十二年九月
    一日保護管束期滿執行完畢。其前於八十七年間因施用毒品案件，經本院以八十
    七年度毒聲字第二一五七號裁定送勒戒處所觀察、勒戒後，認有繼續施用毒品之
    傾向，經本院以八十七年度毒聲字第二五九六號裁定令入戒治處所施以強制戒治
    ，並以八十八年度毒聲字第九九四號裁定停止戒治付保護管束，復以八十八年度
    毒聲字第五五三九號裁定撤銷停止戒治令入戒治處所施以強制戒治，於八十八年
    四月十四日強制戒治執行完畢，經臺灣高雄地方法院檢察署檢察官於八十九年五
    月四日以八十九年度戒毒偵字第五四一號為不起訴處分確定；復於八十九年間，
    又因犯施用第二級毒品案件，再經本院以八十九年度毒聲字第五一八０號裁定令
    入戒治處所施以強制戒治，並以九十年度毒聲字第一二六號裁定停止戒治付保護
    管束，復以九十年度毒聲字第一九九六號裁定撤銷停止戒治令入戒治處所施以強
    制戒治，於九十一年一月四日強制戒治執行完畢，檢察官並就當次犯行提起公訴
    ，業經本院於八十九年九月二十八日以八十九年度易字第三三八０號刑事判決判
    處有期徒刑六月確定。詎其仍不知悔改，明知海洛因及甲基安非他命業經公告為
    毒品危害防制條例第二條第二項所列管之第一、二級毒品，不得非法持有、施用
    ，復分別基於施用第一級毒品海洛因之犯意及施用第二級毒品甲基安非他命之概
    括犯意，於九十三年四月十二日中午某時，在其位於高雄縣鳳山市○○街三十五
    巷十九號住處，將海洛因摻入香菸內點燃吸食之方式，施用第一級毒品海洛因一
    次；另自九十三年三月二十四日下午二時起至九十三年八月五日中午十二時止，
    在其位於高雄縣鳳山市○○街三十五巷十九號住處或其友人李國偉位於高雄市○
    ○區○○街三十三號住處，將甲基安非他命以玻璃球隔熱燒烤吸食煙霧之方式，
    平均每二日施用一次，連續施用第二級毒品甲基安非他命多次。嗣於九十三年三
    月二十四日晚上七時十分、同年四月十三日凌晨一時二十分、同年八月五日晚上
    七時四十五分，為警分別在高雄市○○區○○街三十三號處、高雄縣鳳山市○○
    路與誠勇路口、高雄縣鳳山市○○街三十五巷十九號處，臨檢或持本院核發之搜
    索票搜索而查獲，並分別扣得殘留第一級毒品海洛因之夾鏈袋四個、第二級毒品
    甲基安非他命三包（合計驗前毛重一點三公克、驗後毛重一公克）；殘留第二級
    毒品甲基安非他命之奶瓶吸食器一個、燈泡吸食器三個、玻璃吸食器一個、吸食
    器一個、盒子一個，且於九十三年三月二十五日凌晨零時三十分、同年四月十三
    日凌晨五時十分、同年八月五日晚上八時十分，於警詢中採尿，經送驗後，始知
    上情。
二、案經高雄市政府警察局三民第一分局及苓雅分局、高雄縣警察局鳳山分局分別報
    請臺灣高雄地方法院檢察署檢察官偵查起訴及移送併案審理。
    理  由
一、本案被告乙○○所犯係死刑、無期徒刑、最輕本刑為三年以上有期徒刑以外之罪
    ，其於準備程序就前揭被訴事實為有罪之陳述，經受命法官告知簡式審判程序之
    旨，並聽取其與公訴人之意見後，本院認無不得或不宜改依簡式審判程序進行之
    處，爰依刑事訴訟法第二百七十三條之一第一項、第二百八十四條之一，裁定本
    件由受命法官獨任進行簡式審判程序，合先敘明。
二、訊據被告對其於右揭時、地分別施用第一級毒品海洛因及連續施用第二級毒品甲
    基安非他命之事實，於本院審理時（參見本院九十三年十月二十六日審判筆錄）
    均坦承不諱。至扣案晶體三包（合計驗前毛重一點三公克、驗後毛重一公克），
    經送驗後係第二級毒品甲基安非他命；又扣案夾鏈袋四個，經送驗後，則有殘留
    第一級毒品海洛因陽性反應；另扣案奶瓶吸食器一個、燈泡吸食器三個、玻璃吸
    食器一個、吸食器一個、盒子一個，送驗後則均殘留有第二級毒品甲基安非他命
    陽性反應，此有高雄醫學大學附設中和紀念醫院（下稱中和醫院）檢驗報告鑑定
    通知書十紙附卷可稽。另查：
  (一)被告係分別於九十三年三月二十五日凌晨零時三十分、同年四月十三日凌晨五時
    十分、同年八月五日晚上八時十分，經警方採集其尿液送驗及本院依職權將被告
    於九十三年三月二十五日凌晨零時三十分所採集之尿液送複驗結果，分別呈甲基
    安非他命陽性反應、嗎啡及甲基安非他命陽性反應、甲基安非他命陽性反應，此
    有高雄市立凱旋醫院（下稱凱旋醫院）九十三年四月八日高市凱醫檢字第０一七
    六一號及尿液送驗編號與真實姓名對照表、中和醫院濫用藥物尿液檢驗報告、高
    雄縣政府衛生局九十三年四月二十日九三煙檢字第六六二號煙毒尿液檢驗成績書
    及查獲毒品案件嫌犯尿液流程管制清冊、凱旋醫院九十三年八月二十七日濫用藥
    物尿液檢驗報告及毒品案件嫌疑人尿液採證代碼對照表各一紙附卷可稽，足見被
    告確有分別施用第一、二級毒品海洛因、甲基安非他命之事實無訛。
  (二)按海洛因施用入人體後水解還原成嗎啡，再循嗎啡之代謝方式排出體外，業據行
    政院衛生署藥物食品檢驗局七十三藥檢壹字第○三○二二一號函說明綦詳，且依
    醫學臨床實驗及根據英國藥學會出版ＩｓｏｌａｔｉｏｎａｎｄＩｎｄｅｎｔｉ
    ｆｉｃａｔｉｏｎｏｆＤｒｕｇｓ乙書第二九三頁載明：海洛因經注射入人體後
    ，在體內迅速水解成６ＭｏｎｏａｃｅｔｙＩｍｏｒｐｈｉｎｅ，再緩緩繼續水
    解成嗎啡，然後再循嗎啡之代謝方式排出，同書第四三一至四三二頁並載有：嗎
    啡經注射入人體後，約百分之五十以上於八小時內自尿中排出，至二十四小時排
    出約百分之九十，但四十八小時後仍有微量可檢出等語。又甲基安非他命經口服
    投與後，約百分之七十於二十四小時內可自尿液中排出，而其尿液內含甲基安非
    他命成分之檢出，與投與甲基安非它命的量、個人體質、檢驗儀器之精密度有關
    ，通常採尿化驗是否呈陽性反應，應以投與後二十四小時內所採者為宜，此亦有
    行政院衛生署藥物食品檢驗局（八０）藥檢醫字第四五二九號函可查。
    是依上開說明，佐以被告前揭尿液檢驗報告，被告自白於前揭時、地，分別有施
    用第一級毒品海洛因一次及連續施用第二級毒品甲基安非他命等語，核與前揭事
    證相符，應堪採信。
  (三)另犯毒品危害防制條例第十條施用第一級、第二級毒品之罪者，檢察官應先將被
    告送勒戒處所觀察、勒戒，經觀察、勒戒後，認有繼續施用毒品傾向者，應由檢
    察官聲請法院裁定令入戒治處所施以強制戒治，且經強制戒治執行完畢釋放後，
    五年內再犯第十條之罪，檢察官應依一般刑事訴訟程序予以起訴論罪科刑，此觀
    諸毒品危害防制條例第二十條第一項、第二項、第二十三條第二項前段規定自明
    。經查，被告前於八十七年間因施用毒品案件，經本院以八十七年度毒聲字第二
    一五七號裁定送勒戒處所觀察、勒戒後，認有繼續施用毒品之傾向，經本院以八
    十七年度毒聲字第二五九六號裁定令入戒治處所施以強制戒治，並以八十八年度
    毒聲字第九九四號裁定停止戒治付保護管束，復以八十八年度毒聲字第五五三九
    號裁定撤銷停止戒治令入戒治處所施以強制戒治，於八十八年四月十四日強制戒
    治執行完畢，經臺灣高雄地方法院檢察署檢察官於八十九年五月四日以八十九年
    度戒毒偵字第五四一號為不起訴處分確定；復於八十九年間，又因犯施用第二級
    毒品案件，再經本院以八十九年度毒聲字第五一八０號裁定令入戒治處所施以強
    制戒治，並以九十年度毒聲字第一二六號裁定停止戒治付保護管束，復以九十年
    度毒聲字第一九九六號裁定撤銷停止戒治令入戒治處所施以強制戒治，於九十一
    年一月四日強制戒治執行完畢釋放等情之事實，此有臺灣高等法院被告全國前案
    紀錄表、本院被告院內索引卡紀錄表、臺灣高雄地方法院檢察署刑案資料查註紀
    錄表各一紙附卷可參。被告前既曾因施用毒品案件，經強制戒治後，復因施用毒
    品，其於前開強制戒治執行完畢釋放後五年內，復再犯本案施用毒品罪，依毒品
    危害防制條例第二十三條第二項之規定，屬應依法論罪科刑之行為，依前開說明
    ，本案被告上開所為，係於九十一年一月四日強制戒治執行完畢釋放後五年內，
    再犯毒品危害防制條例第十條第一項施用第一、二級毒品罪，事證明確，被告上
    開犯行洵堪認定。
三、按海洛因、甲基安非他命為毒品危害防制條例第二條第二項第一、二款所明定之
    第一、二級毒品。核被告所為，係犯同條例第十條第一項之施用第一級毒品罪及
    同條例第十條第二項之施用第二級毒品罪。被告持有第一、二級毒品進而施用，
    持有之低度行為各為施用之高度行為所吸收，均不另論持有毒品之罪。其先後多
    次施用第二級毒品甲基安非他命，時間緊接，犯罪構成要件相同，顯係基於概括
    犯意為之，應依刑法第五十六條之規定，論以一罪，並加重其刑。被告所犯上開
    二罪，罪名各別，行為互異，應分論併罰。另併案部分（九十三年度毒偵字第四
    三八四號）雖未據起訴，然該部分與公訴人起訴之犯罪事實具有連續犯之裁判上
    一罪關係，應為起訴效力所及，本院自應併予審究。又起訴書雖記載被告連續自
    九十三年三月二十四日起至同年四月十三日止連續施用第一級毒品犯行，然業經
    公訴人於本院審理中更正起訴事實為被告於九十三年四月十三日採尿前（不含公
    權力拘束時間）回溯二十四小時施用第一級毒品一次，附此敘明。另查，被告曾
    於八十九年間因違反毒品危害防制條例、竊盜等案件，分別經本院於八十九年九
    月二十八日以八十九年易字第三三八０號刑事判決有期徒刑六月確定；於八十九
    年十月九日以八十九年度易緝字第二０八號刑事判決判處有期徒刑一年六月，嗣
    經上訴由臺灣高等法院高雄分院駁回上訴確定，應執行有期徒刑一年十月確定，
    並於九十二年三月二十七日經假釋付保護管束，而於九十二年九月一日保護管束
    期滿執行完畢等情，此有臺灣高等法院被告全國前案紀錄表、本院被告院內索引
    卡紀錄表、臺灣高雄地方法院檢察署刑案資料查註紀錄表各一份在卷可查，其於
    五年內再犯有期徒刑以上之本罪，為累犯，依刑法第四十七條之規定，就其所犯
    上開施用第一級毒品罪，依法加重其刑；施用第二級毒品罪，依法遞加重其刑。
    爰審酌被告前因施用毒品案件經強制戒治執行完畢釋放後，仍未能徹底戒絕毒品
    ，復犯本案施用毒品罪，顯見其無戒毒悔改之意，惟念其施用毒品之次數、施用
    毒品乃自戕一己之身體健康，尚未對他人造成危害，且犯後已坦承犯行，態度良
    好等一切情狀，各量處如主文所示之刑，並定其應執行之刑。
四、又毒品危害防制條例第十八條第一項前段之規定，乃刑法第三十八條第一項第一
    款之特別規定，此所稱查獲之毒品，係指有罪判決書於事實欄內，已經認定為被
    告有罪事實之毒品，即足當之，不以仍屬於被告所有者為限（最高法院九十二年
    年度臺非字第二九七號裁判要旨參照）。經查：
  (一)至扣案之晶體三包（合計驗前毛重一點三公克、驗後毛重一公克），經送驗後係
    第二級毒品甲基安非他命，已如前述，屬違禁物，不問是否屬與犯人所有與否，
    依毒品危害防制條例第十八條第一項前段規定，併予宣告沒收銷燬之。又鑑定耗
    損之毒品，既已滅失，即無庸併予宣告沒收銷燬，附此敘明。
  (二)扣案被告所有之殘留第一級毒品海洛因之夾鏈袋四個，業已難與第一級毒品海洛
    因析離；另殘留有第二級毒品甲基安非他命奶瓶吸食器一個、燈泡吸食器三個、
    玻璃吸食器一個、吸食器一個、盒子一個，亦業已難與第二級毒品甲基安非他命
    析離，分別屬查獲之第一、二級毒品，此有高雄醫學大學附設中和紀念醫院檢驗
    報告七紙在卷可參，爰依毒品危害防制條例第十八條第一項前段規定，不問屬於
    犯人與否，併予宣告沒收銷燬之。
據上論斷，應依刑事訴訟法第二百七十三條之一第一項、第二百九十九條第一項前段
，毒品危害防制條例第十條第一項、第二項、第十八條第一項前段，刑法第十一條、
第五十六條、第四十七條、第五十一條第五款，判決如主文。
本案經檢察官甲○○到庭執行職務。
中      華      民      國    九十三    年      十      月    二十九    日
                                  臺灣高雄地方法院刑事庭
                                      法  官    唐中興
右正本證明與原本無異。
如不服本判決，應於判決送達後十日內，向本院提出上訴狀。
                                      書記官    陳掌珠
中      華      民      國    九十三    年      十      月    二十九    日
附錄本案判決論罪科刑法條：
毒品危害防制條例第十條
施用第一級毒品者，處六月以上五年以下有期徒刑。
施用第二級毒品者，處三年以下有期徒刑。
